【裁判字號】    97,訴,2781
【裁判日期】    971031
【裁判案由】    毒品危害防制條例
【裁判全文】
臺灣板橋地方法院刑事判決              97年度訴字第2781號
公  訴  人  臺灣板橋地方法院檢察署檢察官
被      告  甲○○
                    （
上列被告因違反毒品危害防制條例案件，經檢察官提起公訴（97
年度毒偵字第3219號），本院依簡式審判程序審理後，判決如下
：
    主    文
甲○○施用第一級毒品，累犯，處有期徒刑玖月，扣案如附表一
編號一、二所示之毒品，均沒收銷燬之，扣案如附表二編號一、
三、四所示之物品，均沒收之；又施用第二級毒品，累犯，處有
期徒刑肆月，扣案如附表一編號三所示之毒品，沒收銷燬之，扣
案如附表二編號二、五所示之物品，均沒收之。應執行有期徒刑
拾月，扣案如附表一編號一至三所示之毒品，均沒收銷燬之，扣
案如附表二編號一至五所示之物品，均沒收之。
    事    實
一、甲○○前因施用毒品案件，由臺灣臺北地方法院以91年度毒
    聲字第2110號裁定送觀察、勒戒後，認有繼續施用毒品傾向
    ，經同院以91年度毒聲字第2348號裁定令入戒治處所施以強
    制戒治，戒治期間再經同院以92年度毒聲字第698 號裁定停
    止戒治處分並付保護管束，於民國92年4 月17日釋放出臺灣
    桃園女子戒治所，停止強制戒治部分因於92年11月18日期滿
    未經撤銷而視為執行完畢，並於93年6 月1 日經臺灣臺北地
    方法院檢察署檢察官以93年度戒毒偵字第75號為不起訴處分
    確定；其復因施用第一級、第二級毒品案件，經本院以94年
    度訴字第2169號判決判處應執行有期徒刑8 月確定，而於96
    年3 月11日縮刑期滿執行完畢。
二、詎甲○○仍不知悔改，於前開強制戒治執行完畢釋放後5 年
    內，先基於施用第一級毒品之犯意，於97年3 月21日某時許
    ，在臺北市大同區○○○路○ 段275 號5 樓之2 住處，以針
    筒注射之方式，施用第一級毒品海洛因1 次；另基於施用第
    二級毒品之犯意，於97年3 月22日某時許，在前開住處，以
    將第二級毒品甲基安非他命（起訴書誤載為安非他命）放在
    吸食器內，再用火燒烤吸食煙霧之方式，施用甲基安非他命
    1 次。嗣於97年3 月24日上午4 時38分許，為警在臺北臺北
    縣中和市○○街22號前查獲甲○○，並扣得其所有如附表一
    編號一至三所示之毒品，及如附表二編號一、三、四所示供
    其施用海洛因所用之物品；如附表二編號二、五所示供其施
    用甲基安非他命所用之物品。
三、案經臺北縣政府警察局中和分局報請臺灣板橋地方法院檢察
    署檢察官偵查後提起公訴。
    理    由
一、本案被告甲○○所犯均係死刑、無期徒刑、最輕本刑為3 年
    以上有期徒刑以外之罪，其於準備程序中就被訴事實皆為有
    罪之陳述，經本院告知簡式審判程序之旨，並聽取公訴人、
    被告之意見後，經合議庭裁定由受命法官獨任進行簡式審判
    程序審理，合先敘明。
二、上揭犯罪事實，業據被告甲○○於檢察官訊問及本院審理時
    均坦承不諱，並有搜索扣押筆錄暨扣押物品目錄表1 份及扣
    案物照片8 張附卷可憑，而其為警查獲後，經採集尿液送台
    灣檢驗科技股份有限公司囑託鑑定結果，確呈嗎啡（按海洛
    因經施用進入人體後，係水解還原成嗎啡，再代謝排出體外
    ，業據行政院衛生署藥物食品檢驗局以73藥檢壹字第030221
    號函文說明綦詳，而為本院辦理施用第一級毒品案件職務上
    所已知）及安非他命類陽性反應，且甲基安非他命之濃度反
    應遠高於安非他命，有該公司97年4 月15日濫用藥物檢驗報
    告1 份在卷可稽，另當日為警扣案白色粉末1 包（原淨重0.
    009 公克、驗餘淨重0.007 公克）經送交通部民用航空局航
    空醫務中心鑑定結果，檢出海洛因成分，及扣案白色結晶2
    包（原合計淨重0.141 公克、合計驗餘淨重0.1406公克），
    經同送前開航空醫務中心鑑定結果，皆檢出甲基安非他命成
    分，另扣案針筒1 支內存有之紅黑色液體（原0.2 毫升、驗
    餘0.15毫升），經送法務部調查局鑑定結果，含海洛因成分
    ，亦分別有如附表一編號一至三所示之鑑定報告附卷可稽，
    足以佐證被告自白與事實相符，堪以採信。又人體施用甲基
    安非他命後，其主要代謝物中，未改變型態之甲基安非他命
    占施用劑量達百分之四十三，安非他命則約為百分之五；人
    體若係施用安非他命後，主要代謝物中則有未改變型態之安
    非他命，但無甲基安非他命，此經法務部調查局以93年5 月
    4 日調科壹字第09362413980 號函釋明在案，而為本院辦理
    施用第二級毒品案件職務上所已知，足見人體若施用安非他
    命，其尿液代謝物不可能出現甲基安非他命，惟人體若施用
    甲基安非他命，其尿液代謝物除主要有甲基安非他命外，亦
    可能有少量之安非他命，是本案被告之尿液除呈現少量之安
    非他命陽性反應外，主要係呈現甲基安非他命之陽性反應，
    依上開函示，被告自不可能係施用安非他命，而應係施用甲
    基安非他命，參諸前述被告為警扣案之白色結晶2 包，亦係
    檢出甲基安非他命成分，故公訴意旨認被告係施用安非他命
    ，尚有誤會，附此敘明。再被告前因施用毒品案件，由臺灣
    臺北地方法院以91年度毒聲字第2110號裁定送觀察、勒戒後
    ，認有繼續施用毒品傾向，經同院以91年度毒聲字第2348號
    裁定令入戒治處所施以強制戒治，戒治期間再經同院以92年
    度毒聲字第698 號裁定停止戒治處分並付保護管束，於92年
    4 月17日釋放出臺灣桃園女子戒治所，停止強制戒治部分因
    於92年11月18日期滿未經撤銷而視為執行完畢，並於93年6
    月1 日經臺灣臺北地方法院檢察署檢察官以93年度戒毒偵字
    第75號為不起訴處分確定等情，有臺灣高等法院被告前案紀
    錄表1 份附卷可稽，足徵被告經強制戒治執行完畢釋放後，
    5 年以內再為本案施用第一級、第二級毒品之事證明確，被
    告犯行洵堪認定。
三、核被告甲○○所為，係犯毒品危害防制條例第10條第1 項、
    第2 項之施用第一級、第二級毒品罪。被告為施用海洛因、
    甲基安非他命而分別持有海洛因、甲基安非他命之低度行為
    ，各應為其施用第一級、第二級毒品之高度行為所吸收，均
    不另論罪。查被告前因施用第一級、第二級毒品案件，經本
    院以94年度訴字第2169號判決判處應執行有期徒刑8 月確定
    ，而於96年3 月11日縮刑期滿執行完畢，有前開臺灣高等法
    院被告前案紀錄表在卷足徵，其於有期徒刑執行完畢5 年內
    故意再犯本案有期徒刑以上之前開二罪，依刑法第47條第1
    項規定皆成立累犯，並均應加重其刑。再被告所犯前揭施用
    第一級、第二級毒品二罪，犯意各別，行為互殊，應予分論
    併罰。爰審酌被告前已有因施用毒品經法院判處罪刑之前科
    紀錄，竟仍不思尋求正當之身心發展，再分別施用足以導致
    精神障礙、性格異常，甚至造成生命危險之海洛因、甲基安
    非他命，戕害一己之身心健康，對社會治安可能之危害程度
    非微，惟其於犯後尚知坦認犯行等一切情狀，分別量處如主
    文所示之刑，並定其應執行之刑，以資懲儆。
四、末查，扣案如附表一編號一、二所示之海洛因，均係屬查獲
    之第一級毒品；扣案如附表一編號三所示之甲基安非他命，
    則屬查獲之第二級毒品，均應依毒品危害防制條例第18條第
    1 項前段規定，諭知沒收銷燬（因檢驗需要而經取用滅失之
    部分，則不再宣告沒收銷燬，而其中就編號二部分，因已無
    法將含海洛因成分之液體單獨析離，故應將該針筒一併沒收
    銷燬）。至扣案如附表二編號一、三、四所示之物品，係供
    被告甲○○施用海洛因所用之物品；如附表二編號二、五所
    示之物品，則係供被告施用甲基安非他命所用之物品（附表
    二編號一、二所示之包裝袋，係分別用於防止海洛因或甲基
    安非他命裸露、潮濕，便於攜帶施用，且仍得與毒品成分析
    離秤重，自難依前開毒品危害防制條例規定併予宣告沒收銷
    燬），且均屬被告所有之物，業據被告於本院訊問時陳明在
    卷，爰均依刑法第38條第1 項第2 款規定，併予宣告沒收之
    。
據上論斷，應依刑事訴訟法第273 條之1 第1 項、第299 條第1
項前段，毒品危害防制條例第10條、第18條第1 項前段，刑法第
11條前段、第47條第1 項、第38條第1 項第2 款、第51條第5 款
、第9 款，判決如主文。
本案經檢察官陳豐年到庭執行職務。
中    華    民    國    97    年    10    月    31    日
                  刑事第十九庭  法  官  張 兆 光
上列正本證明與原本無異。
如不服本判決，應於判決送達後10日內敘明上訴理由，向本院提
出上訴狀 (應附繕本)，上訴於臺灣高等法院。
                                書記官  曹 秋 冬
中    華    民    國    97    年    10    月    31    日
附錄本案論罪科刑法條：
毒品危害防制條例第10條
施用第一級毒品者，處6 月以上5 年以下有期徒刑。
施用第二級毒品者，處3 年以下有期徒刑。
附表一：
┌──┬──────────────┬───────────┐
│編號│扣案毒品                    │鑑定報告              │
├──┼──────────────┼───────────┤
│一  │第一級毒品海洛因驗餘淨重零點│交通部民用航空局航空醫│
│    │零零七公克                  │務中心97年4 月10日航藥│
│    │                            │鑑字第0971948 號毒品鑑│
│    │                            │定書                  │
├──┼──────────────┼───────────┤
│二  │針筒壹支內含有第一級毒品海洛│法務部調查局97年8 月7 │
│    │因成分液體驗餘零點壹伍毫升（│日調科壹字第0970031946│
│    │已無法將海洛因成分單獨析離）│0號鑑定書             │
├──┼──────────────┼───────────┤
│三  │第二級毒品甲基安非他命合計驗│交通部民用航空局航空醫│
│    │餘淨重零點壹肆零陸公克      │務中心97年4 月10日航藥│
│    │                            │鑑字第0971948 號毒品鑑│
│    │                            │定書                  │
└──┴──────────────┴───────────┘
附表二：
┌──┬───────────────────┐
│編號│扣案物品                              │
├──┼───────────────────┤
│一  │包裹附表一編號一第一級毒品之包裝袋壹個│
├──┼───────────────────┤
│二  │包裹附表一編號三第二級毒品之包裝袋貳個│
├──┼───────────────────┤
│三  │針筒拾支                            │
├──┼───────────────────┤
│四  │塑膠皮管貳條                          │
├──┼───────────────────┤
│五  │吸食器貳組                            │
└──┴───────────────────┘


司法院資訊處製作；財團法人民間司法改革基金會備份。
